# Valerio Maquera

## ANALISTA DE DATOS | INTELIGENCIA DE NEGOCIOS

 $https://www.github.com/Soyvalder \mid +51913220123 \mid https://www.linkedin.com/in/analyts-vm/ \mid correo:macquera20@gmail.com/in/analyts-vm/ \mid correo:macquera20$ 

Analista de datos, 3 años de experiencia en gestión financiera, contabilidad y soporte técnico. Especializado en herramientas como Excel, SQL, Power BI y Python, transformando datos complejos en insights para decisiones estratégicas. Apasionado por el crecimiento en data y blockchain, enfocado en impulsar la innovación organizacional.

## Tecnologías - Habilidades

- Lenguajes: SQL (consultas básicas, uniones, agregaciones). Python (bibliotecas de análisis de datos como Pandas, Matplotlib, Seaborn, SciKit Learn).
- Herramientas de BI: Tableau, Excel (fórmulas complejas y tablas dinámicas para análisis de datos), Power Query.
- Entornos: MySQL, Visual Studio Code, Anaconda Navigator, Jupyter Notebook, comandos Bash, Linux.
- Análisis de datos: Análisis exploratorio de datos, procesamiento de datos, análisis estadístico.
- Habilidades interpersonales: Pensamiento estratégico, resolución de problemas, comunicación efectiva, adaptabilidad, aprendizaje continuo.
- Idiomas: Español (Competencia bilingüe o nativa), Inglés (Competencia A2 en proceso a B2)

## Experiencia

#### Asistente administrativo - Analista, VENTURA INGENIERIA -, PE

Agos 2023 – Dic 2023

- En mi rol en transporte y logística, gestioné operaciones diarias para empresas públicas y privadas, utilizando Excel y sistemas para el seguimiento de expedientes y facturaciones. Esta experiencia fortaleció mis habilidades en organización y gestión de documentos.
- Además, apliqué pensamiento crítico en la gestión de datos, utilizando Python para optimizar la toma de decisiones. Esto me permitió mejorar la eficiencia en los procesos y contribuir al éxito de las operaciones.

## Operador analista técnico de predicción, BINGBONG – PE

May 2021 – Agos 2021

- Implementé estrategias de comercio en mercados financieros, centrándome en futuros y spot, logrando un rendimiento promedio del 8% mensual. Utilicé análisis técnico y fundamental para identificar oportunidades en activos como acciones y ETFs, empleando herramientas como TradingView, Yahoo Finance, Trii y Excel.
- Además, generé informes y colaboré en estrategias de inversión, fortaleciendo mis habilidades analíticas en la gestión de datos. Utilicé Power BI y Tableau para visualización, y Python para optimización.

Ventas y Marketing, EFE retail – Moquegua, PE

Jul 2018 – Sep 2019

- Durante mi trayectoria en ventas, logística y marketing, utilicé Excel y un sistema de call center, adquiriendo experiencia clave en el ciclo completo de ventas y colaboración con logística para asegurar la satisfacción del cliente.
- Desarrollé habilidades de comunicación y resolución de problemas, lo que me brindó una sólida comprensión de las operaciones comerciales. Estoy entusiasmado por aplicar mis conocimientos en gestión de datos, utilizando herramientas como Canva, Facebook Ads y Python, en futuras oportunidades laborales.

## **Proyectos**

#### Tienda online

github.com/name/repo

• Trabajé en la tienda online Ice, analizando datos de videojuegos desde 2016 para identificar patrones de éxito y planificar campañas publicitarias.

#### Modificación de datos en Instacart

github.com/name/repo

• Analice hábitos de compra de clientes y genere informes y gráficos.

#### Desarrollo de nueva funcion

github.com/name/repo

• Desarrolle nueva Función en CallMeMaybe para identificar operadores ineficaces

## Educación

## **Tripleten**, Analista de Datos

May 2024 - Dic 2024

• Manejo de hojas de cálculo para análisis pronósticos, prediccion estadística recopilación y manipulación de datos (Data Wrangling) librerías: pandas, matplotlib, numpy, scipy, seaborn, sklearn.

# **Platzi**, Blockchain Finanzas Datos

Dic 2016 - Mar 2024

• Comprensión de bases de datos compartidas como libro de contabilidad digital, con bloques firmados que forman cadenas inmutables.

## Alura, Backend Developer

Dic 2022 - May 2023

• Lógica de programación en Java, incluyendo manejo de excepciones, JRE, programación orientada a objetos y polimorfismo.

Instituto Benjamin Franklin, Contabilidad

Mar 2017 – Dic 2019

• Contabilidad avanzada, auditoría financiera, planificación tributaria, gestión de riesgos, proyectos de inversión e impuestos con enfoque en entidades sin fines de lucro y sistemas de información contable.